【裁判字號】    92,交聲,882
【裁判日期】    921031
【裁判案由】    聲明異議
【裁判全文】
臺灣臺中地方法院交通事件裁定                      九十二年交聲字第八八二號
    原處分機關  交通部公路總局臺中區監理所
    受處分人
    即異議人    甲○○
右列受處分人因違反道路交通管理處罰條例案件，對於交通部公路總局台中區監理所
九十二年六月二十三日所為之處分（中監違字第裁６０－Ｙ00000000號裁決
書）聲明異議，本院裁定如左：
    主  文
異議駁回。
    理  由
一、按道路交通管理處罰條例第二十五條第一項第三款規定：「汽車駕駛人駕駛車輛
    為隨身攜帶駕駛執照，處新台幣三百元以上六百元以下罰鍰。」，又行為人有本
    條例之情形者，應填製舉發違反道路交通管理事件通知單（以下簡稱通知單），
    並於被通知人欄予以勾記，其通知聯依下列規定辦理：當場舉發者，應填記駕駛
    人或行為人姓名、姓別、出生年月日、地址、身分證統一號碼及車主姓名、地址
    、車牌號碼、車輛種類。被查獲之駕駛人或行為人為受處分人時，應將該通知單
    填記後交付該行為人簽名或蓋章收受之。違反道路交通管理事件統一裁罰標準及
    處理細則第十一條第一項第一款亦定有明文。
二、本件受處分人甲○○異議意旨略以：當日係因使用註銷牌照行駛公路為警所查獲
    ，但當時員警並未開第二十五條第一項第三款，只開一條使用註銷之牌照行駛公
    路，並已繳清所有罰款。而此張罰單事隔三年才寄裁決書，從而本件處分顯有違
    誤，請求撤銷。
三、查本件受處分人即異議人甲○○駕駛車牌ＭＵ—３２０１號自小客車於民國八十
    九年八月十九日八時四十分駕駛車輛未隨身攜帶駕駛執照，經警舉發，而受處分
    人上述違規而遭員警舉發之事實確為未帶駕照，受處分人亦於舉發通知單上簽名
    收受，有臺中市○○○○○道路交通管理事件通知單一紙附卷可稽，受處分人雖
    其辯稱未接到此張罰單，惟揆諸前揭說明及舉發通知單上確有受處分人之簽名無
    誤，則上述受處分人之違規事證明確，且前揭裁決書（中監違字第裁６０－Ｙ0
    0000000號）亦已以於九十二年掛號郵寄合法送達，有中華民國郵政掛號
    郵件收件回執一紙在卷可稽，復按警察為維持交通秩序，依法執行職務，立場應
    是客觀公正，且與受處分人素不相識，亦無宿怨，當無設詞誣攀之理，是其所為
    舉發，應屬依法有據，異議人所辯尚非可採。從而原處分機關援引首揭規定所為
    之處分，於法並無不合。本件異議為無理由，應予駁回。
四、據上論斷，應依道路交通管理處罰條例第八十七條第二項、道路交通案件處理辦
    法第十九條，裁定如主文。
中       華      民      國     九十二     年     十     月    三十一   日
                               臺灣臺中地方法院交通法庭
                                     法  官  郭  德  進
右正本證明與原本無異。
如不服本裁定應於送達後五日內向本院提出抗告狀。
                                     書記官
中       華      民      國     九十二     年     十     月    三十一   日
                                                                        Ａ


司法院資訊處製作；財團法人民間司法改革基金會備份。
